

JORGE SALDIVAR
DESARROLLADOR DE SOFTWARE

PERFIL

Desarrollador de software, con experiencia y conocimiento en el desarrollo de páginas web y de aplicaciones móviles. Poseo la habilidad de ejecutar tareas en el menor tiempo posible, manteniendo la calidad y la funcionalidad de estas. También poseo habilidad en diferentes campos de la informática, como manejo de programas de oficina y soporte a equipos informáticos, además, cuento con dominio fluido del idioma inglés, tanto oral como escrito.

CONTACTO

jorgesaldivar0611@gmail.com

(829) 968-8357

Alma Rosa I, Santo Domingo Este, Rep. Dom.

PORTAFOLIO

jorgesaldivar.vercel.app

EXPERIENCIA

PROGRAMADOR WEB Y MÓVIL / EL NUEVO DIARIO

DICIEMBRE 2020 – JULIO 2021

Mantenimiento y desarrollo de la aplicación móvil de la institución y la implementación de esta con la página web para asegurar su correcto funcionamiento. También, desempeñe la labor de soporte técnico, encargado de que todos los equipos de la institución cuenten con un correcto funcionamiento.

SOPORTE TÉCNICO / INSTITUTO TECNOLÓGICO DE LAS AMÉRICAS

AGOSTO 2018 - OCTUBRE 2018

Trabajé durante 3 meses en el área de soporte técnico del ITLA, por motivo de una pasantía técnica. en esta estuve encargado de asegurar el correcto funcionamiento de los equipos del instituto, como también la instalación de equipos de internet y cableado en toda la institución.

EDUCACIÓN

INGENIERÍA DE SOFTWARE

INSTITUTO TECNOLÓGICO DE SANTO DOMINGO (INTEC) AGOSTO 2021 — PRESENTE

TECNÓLOGO EN DESARROLLO DE SOFTWARE

INSTITUTO TECNOLÓGICO DE LAS AMÉRICAS (ITLA) ENERO 2019 – DICIEMBRE 2020

CURSO DE IDIOMAS - INGLÉS

DOMINICO AMERICANO (ICDA) 2015 – 2020

TÉCNICO EN INFORMÁTICA

POLITÉCNICO OSCU SAN VALERO 2014 – 2018

HABILIDADES Y CARACTERISTICAS

Desarrollo Web, Desarrollo de aplicaciones móviles, Scrum, Dominio de inglés, Puntualidad, Pasión por aprender cosas nuevas, Capacidad para trabajar en equipo, Solución de problemas